# 有关未实现内部交易损益

提问人：xuzhenm 时间：2017-04-27 22:13:59
陈版，您好，问您一下，有关未实现内部交易损益的问题，未实现内部交易损益是指到年度末这批存货还没有对外进行销售，我的疑问如下: 1、那如果购买方购进存货后做为生产的原料，那到期末的时候，这批存货一部分在原材料中，一部分已经使用，进入了生产成本或库存商品中，而且到期末的时候，库存商品卖了部分，那这时候我确认未实现销售损益的时候是不是需要把在库存商品或生产成本中所包含的原材料部分进行还原，然后确认未实现销售损益? 2、如果购买方购买后当做了固定资产，到年底前计提了折旧，比如母公司把成本为 80 万的存货以 120 万销售给子公司，子公司当做固定资产，到期末，提折旧提了 5 万，在这种情况下，怎么确认未实现的销售损益?

回答人：chenyiwei
1 、可以这样理解。具体的还原方法需结合具体个案情况确定。 2 、根据该标的资产在内部交易中的买方（此处为子公司）计提折旧的情况逐步予以实现。例如在你举的例子中，假设预计净残值为零，则截至年末已实现的内部交易损益＝ 5 万元*(40/120)=1.67万元，未实现内部交易损益余额＝ 40 －1.67＝38.33万元。